臺灣苗栗地方法院民事判決　　　　　　　 95年度婚字第252號
原　　　告　甲○○
訴訟代理人　李添興律師
被　　　告　乙○○
上列當事人間請求離婚事件，本院判決如下：
    主  文
原告之訴駁回。
訴訟費用由原告負擔。
    理  由
一、按表意人與相對人通謀而為虛偽意思表示者，其意思表示無
    效，民法第87條第1 項本文規定甚明。又原告之訴，依其所
    訴之事實，在法律上顯無理由者，法院得不經言詞辯論，逕
    以判決駁回之，民事訴訟法第249條第2項定有明文。
二、原告主張略以：被告與原告於民國91年10月28日在大陸地區
    辦理結婚登記，婚後被告於92年2 月4 日入境來台；詎料，
    被告竟於92年2 月13日為警查獲賣淫，並於92年3 月4 日遭
    遣送出境，兩造因此異居二地迄今，致兩造已無經營婚姻生
    活之可能，婚姻已生破綻而無回復之希望；爰依民法第1052
    條第2 項，請求判決准予兩造離婚等語。
三、本件原告起訴時，僅提出其戶籍謄本、結婚公證書及被告入
    出境之證明，然僅足以證明兩造曾辦理結婚登記之手續，揆
    諸目前我國社會現象俗稱「假結婚、真打工（如賣淫）」之
    非法情形甚多，實不足以證明兩造間確實有結婚之真意。經
    本院命原告提出兩造舉行結婚儀式及宴請賓客之照片、喜帖
    、村里長證明書、報警協尋被告之紀錄、流動戶口申報資料
    等文件，原告均無從提出證明，顯有可疑。本院另函請苗栗
    縣警察局苗栗分局查明原告與被告是否曾同居生活、曾否受
    理被告失蹤案件及調查兩造是否為假結婚等情，經查訪得知
    原告戶籍雖於91年10月28日後由苗栗縣苗栗市○○街62巷20
    弄3號遷移至苗栗市勝利里36鄰榮興1號，但未於該處居住等
    情，而原告另坦承被告未住過原告現所設戶籍地而係在外租
    屋，惟被告卻於遭警查獲賣淫之警詢筆錄中陳稱伊來台後即
    與原告一同居住在原告戶籍地，兩造陳述已有所扞格，原告
    又無法舉證交代原告與被告有在外租屋或如何共同生活等情
    事，足見兩造間並無同居生活之事實。再查原告於91年10月
    25日出境，旋即於91年10月28日在大陸地區與被告結婚，被
    告於92年2月4日入境來台，短短不到10日，卻在台中遭警查
    獲賣淫，益證兩造未曾如一般新婚夫婦般有正常之交往與相
    處過程。又經本院調閱原告前向本院訴請離婚之94年度婚字
    第294 號離婚事件，核原告及其所舉證人孫藝明、謝峰淵當
    庭所述，違背常理之處甚多，渠等所述情節亦多所不符，經
    本院一再通知本人應偕同證人於本件之言詞辯論期日到庭，
    惟原告一再規避，更難信其有何真實結婚之情，又經本院曉
    諭原告之訴訟代理人查報有無假結婚之情及儘速自首偽造文
    書或偽證罪之犯罪，原告仍遲未陳報，經訊之原告之訴訟代
    理人，表示前案之二位證人已向苗栗地方法院檢察署自首，
    此有本院之公務電話紀錄表在卷可稽。綜上論述，足見兩造
    非有結婚之真意，被告來台目的純為非法打工，並因賣淫情
    事為警查獲在案，兩造之婚姻顯係通謀虛偽之無效行為，就
    無效之婚姻尚無從據以請求離婚，僅得另行依法訴請判決確
    認婚姻無效，是本件原告之訴，依其所訴之事實，在法律上
    顯無理由，爰不經言詞辯論，逕以判決駁回之。
四、訴訟費用負擔之依據：民事訴訟法第78條規定。
中　　華　　民　　國　　96　　年　　4 　　月　　12　　日
                  家事庭法  官
以上正本係照原本作成。
如對本判決上訴，須於判決送達後20日之不變期間內，向本院
提出上訴狀，並繳納上訴費用新臺幣4,500元。
                        書記官
中　　華　　民　　國　　96　　年　　4 　　月　　12　　日
